臺灣橋頭地方法院民事判決
  111年度橋簡字第790號
原      告  沈明福  
訴訟代理人  張小燕  
被      告  李冠穎  
上列當事人間請求損害賠償事件，經原告提起刑事附帶民事訴訟
（本院111年度簡附民字第139號），由本院刑事庭裁定移送前來
，本院於民國111年10月27日言詞辯論終結，判決如下：
    主  文
被告應給付原告新台幣伍萬肆仟伍佰元，及自民國一百一十一年
六月十五日起至清償日止，按年息百分之五計算之利息。
原告其餘之訴駁回。
本判決原告勝訴部分得假執行。但被告如以新台幣伍萬肆仟伍佰
元為原告預供擔保後，得免為假執行。
原告其餘假執行之聲請駁回。
    事  實  及  理  由
一、原告主張：被告與伊係高雄市○○區○○○路000巷00號、24號住
    戶，為鄰居關係，嗣被告因其住處漏水修繕問題，對伊心生
    氣憤與不滿，竟於民國111年1月8日凌晨1時39分許，在高雄
    市○○區○○○路000巷00號騎樓前，基於公然侮辱人之犯意，在
    上開為不特定多數人得共見共聞之場所，公然以「沈醫師，
    幹妳娘、臭機掰」等言語對伊大聲侮辱，足以貶損伊在社會
    上之人格及社會評價，後竟又基於毀損他人之物犯意，拿取
    上開騎樓處伊所有之花盆後，砸向伊所使用之車牌號碼0000
    -00號小客車（下稱系爭汽車）左前方，致上開花盆毀壞後
    ，小客車左前方駕駛座烤漆脫落毀損。伊身為醫師，工作多
    年，社會評價很高，被告之行為已侵害伊之名譽、人格尊嚴
    及社會地位，被告身為代書卻知法犯法，爰向被告請求精神
    慰撫金新台幣（下同）10萬元，又伊為修理系爭汽車支出修
    復費用4,500元，此部分亦得向被告請求賠償之等語。爰依
    侵權行為之法律關係，提起本訴。並聲明：㈠被告應給付原
    告104,500元，及自起訴狀繕本送達翌日起至清償日止，按
    年息5%計算之利息。㈡願供擔保請准宣告假執行。
二、被告則以：伊同意賠償原告修車費用，無庸計算折舊；但原
    告請求之精神慰撫金過高，伊願意就酒後脫序行為向原告道
    歉，且伊現在已經去精神科就醫並開始戒酒，實則係因原告
    栽種之盆栽妨礙伊車輛停放及房屋漏水問題，導致伊情緒失
    控，且事發當時原告並未在場，現場亦無他人，對原告名譽
    貶損之程度應屬輕微等語，資為抗辯。並聲明：原告之訴駁
    回，如受不利判決，願供擔保免為假執行。
三、兩造不爭執事項：
  ㈠被告確有於上開時、地，公然辱罵原告，造成原告社會評價
    貶損及損壞系爭汽車。
　㈡被告同意就系爭汽車之損壞賠償原告4,500元。
四、按慰藉金之賠償須以人格權遭遇侵害，使精神上受有痛苦為
    必要，其核給之標準固與財產上損害之計算不同，然非不可
    斟酌雙方身分資力與加害程度，及其他各種情形核定相當之
    數額。本件原告之職業為醫師，衡情於社會上屬受人尊重信
    賴之職業，卻遭被告以上開不堪之言詞辱罵，且當時係在深
    夜，縱使現場無人經過，但夜深人靜之時，被告之辱罵聲更
    容易被附近住戶聽到，對原告名譽權、社會評價之貶損，實
    非輕微，原告心理受有痛苦乃屬必然，是原告請求精神慰撫
    金自屬有據。本院審酌兩造之學經歷、財產狀況、事發經過
    、被告辱罵過程時間不長及原告受害程度等一切情狀，認原
    告請求精神慰撫金10萬元尚屬過高，應以5萬元為適當。
五、綜上所述，原告依據侵權行為之法律關係，請求被告給付在
    54,500元及自起訴狀繕本送達翌日即111年6月15日起至清償
    日止，按年息5%計算利息之範圍內，為有理由，應與准許。
    逾此範圍之請求，則無理由，應予駁回。
六、本件為判決基礎之法律關係已臻明確，兩造其餘之攻擊防禦
    方法核與判決結果不生影響，毋庸一一論列，併此敘明。
七、准許宣告假執行、免為假執行之依據：民事訴訟法第389 條
    第1 項第3 款、第392 條第2 項。
八、原告係於刑事訴訟程序提起民事訴訟，經本院刑事庭裁定移
    送前來，依刑事訴訟法第504 條第2 項規定，無庸繳納裁判
    費，且本件訴訟繫屬期間亦未增生訴訟費用事項，故無訴訟
    費用負擔問題，併予敘明。
　　
中　　華　　民　　國　　111 　年　　11　　月　　10　　日
                橋頭簡易庭  法  官  盧怡秀
以上正本係照原本作成。
如對本判決上訴，須於判決送達後20日內向本院提出上訴狀。如
委任律師提起上訴者，應一併繳納上訴審裁判費。
中　　華　　民　　國　　111 　年　　11　　月　　10　　日
                            書記官  葉玉芬